【裁判字號】    97,審簡上,3
【裁判日期】    971223
【裁判案由】    詐欺
【裁判全文】
臺灣士林地方法院刑事判決             97年度審簡上字第3號
上  訴  人  臺灣士林地方法院檢察署檢察官
被      告  乙○○○○
上列上訴人因被告詐欺案件，不服本院刑事庭中華民國97年6 月
30日97年度簡字第343 號、第369 號第一審刑事簡易判決（提起
公訴案號：臺灣士林地方法院檢察署96年度偵字第5384號、追加
起訴案號：臺灣士林地方法院檢察署96年度偵字第10179 號），
提起上訴，本院管轄之第二審合議庭判決如下：
    主  文
上訴駁回。
    事實及理由
一、本案經本院審理結果，認第一審判決被告犯刑法第30條、第
    339 條第1 項幫助詐欺取財罪，諭知：處有期徒刑3 月，如
    易科罰金以新臺幣（下同）1,000 元折算1 日，減為有期徒
    刑1 月又15日，如易科罰金以1,000 元折算1 日；又犯幫助
    詐欺取財罪，處有期徒刑2 月，減為有期徒刑1 月，如易科
    罰金以1,000 元折算1 日。應執行有期徒刑2 月，如易科罰
    金以1,000 元折算1 日。其認事、用法及量刑均無不當，應
    予維持，引用第一審判決書記載之犯罪事實、證據及理由（
    如附件判決書）。
二、檢察官上訴意旨略以：被告在原審審理前均矢口否認犯行，
    致檢察官耗費大量偵查資源，且被告出賣2 個帳戶，並未賠
    償被害人，且未與被害人和解，原審量刑過輕等語。
三、經查：
  (一)按量刑的輕重，屬事實審法院得依職權自由裁量之事項，苟
    已斟酌刑法第57條各款所列情狀而未逾越法定刑度，不得遽
    指為違法，且在同一犯罪事實與情節，如別無其他加重或減
    輕之原因，下級審量定之刑，亦無過重或失輕之不當情形，
    則上級審法院對下級審法院之職權行使，原則上應予尊重。
  (二)被告乙○○○○雖經合法傳喚未於本院審理時到庭，惟查其
    前於偵查及原審審理中就起訴書及追加起訴書所載犯罪事實
    均坦承不諱，並有起訴書及追加起訴書所載之證據可資佐證
    ，是被告之犯行已堪認定。原審審酌被告貪圖小利，提供帳
    戶供詐欺集團詐騙他人財物，危害社會正常交易安全，增加
    被害人尋求救濟之困難，並使犯罪之追查趨於複雜，及其犯
    罪之動機、目的、手段、被害人甲○○、黃智群分別遭詐騙
    5 萬元及2 萬7 千元金額，並被告犯罪後坦承犯行，態度良
    好、深知悔改等一切情狀，依據刑事訴訟法第449 條第2項
    、第3 項、第454 條第2 項，刑法第339 條第1 項、第30
    條第1 項、第2 項、第41條第1 項前段、第51條第5 款，刑
    法施行法第1 條之1 ，中華民國96年罪犯減刑條例第2 條第
    1 項第3 款、第7 條之規定，分別量處如上述之刑罰，且依
    法減刑，再定其應執行之刑，且諭知易科罰金之折算標準，
    並無違誤，量刑亦屬妥適。檢察官仍執前詞提起上訴，並無
    理由，應予駁回。
四、被告經合法傳喚，無正當理由不到庭，爰不待其陳述，逕行
    判決。
據上論斷，應依刑事訴訟法第455 條之1 第1 項、第3 項、第36
8 條、第371 條、第373 條，判決如主文。
本案經檢察官游儒倡到庭執行職務
中    華    民    國    97    年    12    月    23    日
                  刑事第一庭審判長法  官  洪英花
                                  法  官  王沛雷
                                  法  官  雷雯華
以上正本證明與原本無異。
本判決不得上訴。
                                  書記官  陳如玲
中    華    民    國    97    年    12    月    23    日
附錄本案論罪科刑法條全文：
刑法第339條
意圖為自己或第三人不法之所有，以詐術使人將本人或第三人之
物交付者，處5 年以下有期徒刑、拘役或科或併科1 千元以下罰
金。
以前項方法得財產上不法之利益或使第三人得之者，亦同。
前二項之未遂犯罰之。


司法院資訊處製作；財團法人民間司法改革基金會備份。
